---
title: "Chapter9"
output: html_document
---
```{r}
packages = c("dplyr","data.table")
existing = as.character(installed.packages()[,1])
for(pkg in packages[!(packages %in% existing)]) install.packages(pkg)
```

```{r}
library(data.table)
library(dplyr)
library(car)
library(ggplot2)
```

```{r}
InsectSprays
```
單因子變異數分析：
使用條件：
(1)各組母體均為常態分配
(2)各組母體的變異數相等
(3)各組母體互相獨立

使用shapiro.test：
shapiro.test函數檢查資料是否為常態分布。
# p-value > 0.05，資料符合常態分布。
# p-value < 0.05，資料不符合常態分布。
```{r}
shapiro.test(sqrt(InsectSprays$count))
```

使用leveneTest：
確認不同組別數值是否變異數相等。
# p-value > 0.05，資料數值符合相同變異數。
# p-value < 0.05，資料數值不符合相同變異數。
```{r}
leveneTest(sqrt(count) ~ spray,InsectSprays)
```

不同殺蟲劑效果是否相同? 
H0: A = B = C = D = E =F。
HA: 殺蟲劑的效果不完全相同。

方法一：
使用aov function：
```{r}
aov.spray <- aov(sqrt(count) ~ spray, data = InsectSprays)
summary(aov.spray)
```

方法二：
使用 oneway.test：
```{r}
oneway.test(sqrt(count) ~ spray, data = InsectSprays, var.equal = TRUE)
```

雙因子變異數分析：
使用條件：
(1)各組母體均為常態分配
(2)各組母體的變異數相等
(3)各組母體互相獨立
```{r}
m <- read.table(header = TRUE, text = "
Hor Sex Conc
N_H F 16.3
N_H F 20.4
N_H F 12.4
N_H F 15.8
N_H F 9.5
N_H M 15.3
N_H M 17.4
N_H M 10.9
N_H M 10.3
N_H M 6.7
A_H F 38.1
A_H F 26.2
A_H F 32.3
A_H F 35.8
A_H F 30.2
A_H M 34
A_H M 22.8
A_H M 27.8
A_H M 25
A_H M 29.3")

#調查人類血漿中鉀離子濃度
# Hor：N_H: 沒注射賀爾蒙，A_H: 有注射賀爾蒙。
# Conc：鉀離子濃度(mg/100 ml)

# H0: 注射賀爾蒙沒影響。 HA: 注射賀爾蒙有影響。
# H0: 性別沒影響。 HA: 性別有影響。
# H0: 性別及注射賀爾蒙沒交互作用。 HA: 性別及注射賀爾蒙有交互作用。
```


```{r}
ggplot(m, aes(x = Hor, y = Conc, color = Sex)) +
  geom_boxplot()
```

使用interaction.plot function：
兩個因子交互作用的狀況
```{r}
interaction.plot(m$Sex, m$Hor, m$Conc)
interaction.plot(m$Hor, m$Sex, m$Conc)
```

使用aov function：
```{r}
fm <- aov(Conc ~ Hor * Sex, data = m)
summary(fm)
```

使用TukeyHSD function：
計算顯示有差異的組別
p < 0.05是平均值有差異的組別。
```{r}
TukeyHSD(fm)
```

報告題目：
1.婚姻狀況(Marital_Status)跟交易金額(Total_Trans_Amt)的關係。
2.性別(Gender)跟交易金額(Total_Trans_Amt)的關係。