---
title: "st_report3"
output: html_document
---
三次以內與以上(包含三次)一年內銀行聯繫客戶的次數(Contacts_Count_12_mon)與交易金額(Total_Trans_Amt)的關係

成對: 本身有關聯的data(ex. 一群夫妻)
other: 完全不相關的data

#銀行為何要聯繫客戶?
1. 消費欲望高低?(Total_Trans_Amt)
2. 借貸太多?(Total_Revolving_Bal)
3. 推銷產品?(The_Relationship_Count)
https://kknews.cc/zh-tw/news/veak922.html
4. 流失問題?

Contacts_Count_12_mon X Total_Trans_Amt
```{r}
library(dplyr)
library(ggplot2)
data=read.csv("D:/USER/Desktop/statistics practice/week6/BankChurners_new.csv")
```

#分群
```{r}
up3=data %>% filter(Contacts_Count_12_mon>=3) %>% select(Contacts_Count_12_mon, Total_Trans_Amt, Total_Revolving_Bal, Total_Relationship_Count, Attrition_Flag)
down3=data %>% filter(Contacts_Count_12_mon<3) %>% select(Contacts_Count_12_mon, Total_Trans_Amt, Total_Revolving_Bal, Total_Relationship_Count, Attrition_Flag)
```

#Total_Trans_Amt
```{r}
mean=mean(data$Total_Trans_Amt)

A_down=qplot(x=Total_Trans_Amt,                      
      data=down3,              
      geom="histogram",
      main = "銀行聯繫客戶三次以下之客戶總交易金額分布",  
      xlab="Total_Trans_Amt",  
      ylab="次數",
      binwidth = 25,
      fill="down3",
      ylim=c(0,10)
)
A_down+geom_vline(aes(xintercept=mean))
A_up=qplot(x=Total_Trans_Amt,                      
      data=up3,              
      geom="histogram",
      main = "銀行聯繫客戶三次以上之客戶總交易金額分布",  
      xlab="Total_Trans_Amt", 
      ylab="次數",
      binwidth = 25,
      fill="up3",
      ylim=c(0,10)
)
A_up+geom_vline(aes(xintercept=mean))
```
黑色線是所有客戶的總交易平均
聯繫次數多的客戶之交易金額分布少於平均

#Total_Revolving_Bal
```{r}
qplot(x=Total_Revolving_Bal,                      
      data=down3,              
      geom="histogram",
      main = "銀行聯繫客戶三次以下之客戶總借貸金額分布",  
      xlab="Total_Revolving_Bal",            
      binwidth = 25,
      fill="down3",
      ylim=c(0,150)
)

qplot(x=Total_Revolving_Bal,                      
      data=up3,              
      geom="histogram",
      main = "銀行聯繫客戶三次以上之客戶總借貸金額分布",  
      xlab="Total_Revolving_Bal",            
      binwidth = 25,
      fill="up3",
      ylim=c(0,150)
)
```

```{r}
qplot(x=Total_Revolving_Bal,                      
      data=down3,              
      geom="histogram",
      main = "銀行聯繫客戶三次以下之客戶總借貸金額分布",  
      xlab="Total_Revolving_Bal",
      ylab="次數",
      binwidth = 25,
      fill="down3",
      ylim=c(0,35)
)

qplot(x=Total_Revolving_Bal,                      
      data=up3,              
      geom="histogram",
      main = "銀行聯繫客戶三次以上之客戶總借貸金額分布",  
      xlab="Total_Revolving_Bal",   
      ylab="次數",
      binwidth = 25,
      fill="up3",
      ylim=c(0,35)
)
```
聯絡三次以上之客戶借貸0元的多，高價借貸的也多
連絡三次以下較平均

#Total_Relationship_Count
```{r}
qplot(x=Total_Relationship_Count,                      
      data=down3,              
      geom="histogram",
      main = "銀行聯繫客戶三次以下之客戶相關產品多寡分布",  
      xlab="Total_Relationship_Count",
      ylab="次數",
      fill="down3",
      ylim=c(0,120)
)

qplot(x=Total_Relationship_Count,                      
      data=up3,              
      geom="histogram",
      main = "銀行聯繫客戶三次以上之客戶相關產品多寡分布",  
      xlab="Total_Relationship_Count",   
      ylab="次數",
      fill="up3",
      ylim=c(0,120)
)
```
聯絡三次以上之客戶擁有的產品偏多

```{r}
existing=data %>% filter(Attrition_Flag=="Existing Customer") %>% select(Contacts_Count_12_mon, Attrition_Flag)
arrited=data %>% filter(Attrition_Flag=="Attrited Customer") %>% select(Contacts_Count_12_mon, Attrition_Flag)

qplot(x=Contacts_Count_12_mon,                      
      data=down3,              
      geom="histogram",
      main = "銀行聯繫客戶三次以下之客戶流失",  
      xlab="Contacts_Count_12_mon",
      ylab="數量",
      fill=as.factor(Attrition_Flag)
)

qplot(x=Contacts_Count_12_mon,                      
      data=up3,              
      geom="histogram",
      main = "銀行聯繫客戶三次以上之客戶流失",  
      xlab="Contacts_Count_12_mon",   
      ylab="數量",
      fill=as.factor(Attrition_Flag)
)
```
聯繫次數多，保留的客戶較多