---
title: "chapter8"
output: html_document
---
```{r include=FALSE}
packages = c("dplyr","ggplot2","data.table","BSDA","ggpubr")
existing = as.character(installed.packages()[,1])
for(pkg in packages[!(packages %in% existing)]) install.packages(pkg)
```

```{r include=FALSE}
library(data.table)
library(dplyr)
library(ggplot2)
library(ggpubr)
library(BSDA)
```

```{r}
data <- fread("D:\\中山大學\\統計學\\實習\\Lesson6\\BankChurners_new.csv")
```

兩組獨立樣本Z檢定 (Two-Sample Z Test)：
```{r}
Female = data %>% filter(Gender=='F')
Male = data %>% filter(Gender=='M')
Female_mean = mean(Female$Customer_Age)
Male_mean = mean(Male$Customer_Age)
```

```{r}
ggplot(data, aes(x = Gender, y = Customer_Age)) +
   geom_boxplot(color = "red")+
   stat_summary(fun.y=mean, geom="point",pch=3,color="blue", size=5)
   geom_jitter(position = position_jitter(0.05))
```

shapiro.test使用：
shapiro.test函數檢查資料是否為常態分布。
# p-value > 0.05，資料符合常態分布。
# p-value < 0.05，資料不符合常態分布。
```{r}
   shapiro.test(Female$Customer_Age)
   shapiro.test(Male$Customer_Age)
```

z.test使用：
# alternative = "two.sided" 執行雙尾檢定。
# 如果要檢定: H0: m1 ≥ m2，HA: m1 < m2或H0: m1 > m2，HA: m1 ≤ m2，alternative = "less"。
# 如果要檢定: H0: m1 ≤ m2，HA: m1 > m2或H0: m1 < m2，HA: m1 ≥ m2，alternative = "greater"。
# p-value < 0.05，H0: m1 = m2不成立。
# p-value > 0.05，H0: m1 = m2成立。
```{r}
 z.test(Female$Customer_Age, Male$Customer_Age, alternative = "two.sided", sigma.x = 0.5, sigma.y = 0.5, conf.level = 0.95)
```

獨立 T 檢定：
使用條件：兩組樣本想比較 μ1−μ2 時，必須互相獨立且常態分布才能使用「獨立 T 檢定」。

樣本抽樣到30以下：
```{r include=F}
set.seed(100)
F_25 <- sample(nrow(Female), 25, replace=F)
Female_2<- Female[F_25,]
M_25 <- sample(nrow(Male), 25, replace=F)
Male_2<- Male[M_25,]
```

檢查是否為常態分佈：
```{r}
   shapiro.test(Female_2$Total_Trans_Ct)
   shapiro.test(Male_2$Total_Trans_Ct)
```
等變異數 F 檢定：
```{R}
var.test(Female_2$Total_Trans_Ct, Male_2$Total_Trans_Ct)
```
t.test的使用：
```{R include=T}
t.test(Female_2$Total_Trans_Ct, Male_2$Total_Trans_Ct, var.equal = T)
```

成對 T 檢定 (Paired T Test)
前提條件：
1.2個或以上的連續變項皆呈常態分配 (normally distributed)
2.變項與觀察值之間互相獨立 (mutually independently)
```{r include=TRUE}
set.seed(100)
x=rnorm(20, mean=5, sd=2)
y=rnorm(20, mean=5.3, sd=2)

t.test(x,y, paired =T)
```

雙樣本的比例檢定：
假設有一個學校，第一個班有50個人，第二個班有45人，今天天氣預報會下雨，第一個班帶雨傘的有10個人，第二個班帶雨傘的有7個人，請問兩班有相同的帶傘比例嗎？ 
```{r}
x=c(10, 7)
y=c(50, 45)

prop.test(x,y)
```