---
title: "Chapter11"
output: html_document
---
```{r include=FALSE}
packages = c("dplyr","ggplot2","data.table","car","ggfortify")
existing = as.character(installed.packages()[,1])
for(pkg in packages[!(packages %in% existing)]) install.packages(pkg)
```

```{r include=FALSE}
library(data.table)
library(dplyr)
library(ggplot2)
library(car)
library(ggfortify)
```

```{r}
ggplot(data=iris) + 
  geom_point(aes(x=Petal.Length,
                  y=Petal.Width,
                  color=Species))
```
檢查是否有遺漏值：
```{r}
sum(is.na(iris))
```
遺漏值的處理：
1.移除遺漏值
```{r}
# 移除有遺漏值的資料
# data <- data[complete.cases(data), ]
```
2.填補遺漏值
```{r}
#下用平均數，來填補某一欄位的遺漏值
# mean.data <- data
# mean.1 <- mean(mean.data[, 1], na.rm = T)  # 第一欄位的平均數
# na.rows <- is.na(mean.data[, 1])           # 第一欄位中，有遺漏值存在的資料
# 
# # 用第一欄位的平均數，填補第一欄位的遺漏值
# mean.data[na.rows, 1] <- mean.1
```

# 建立迴歸模型
```{r}
iris.lm <- lm(Sepal.Length ~ Sepal.Width + Petal.Length + Petal.Width,
              data = iris)
```

# 查看模型配適結果
```{r}
summary(iris.lm)
```

#從輸出的結果中，可以看出各個解釋變數的係數，若將整個模型寫出來就會像這樣：

Sepal.Length = 0.65084 * Sepal.Width
             + 0.70913 * Petal.Length
             - 0.55648 * Petal.Width
             + 1.856

對照p-value，三個自變數(X)對Y都表示顯著。
R-squared: 0.8586 ； Adj R-squared: 0.8557，表示模型預測能力不錯。
Residual standard error: 0.3145，計算殘差的標準差。

#劃出診斷模型圖：
```{r}
autoplot(iris.lm)
```

#建立出一個線性回歸時，必須要確認其殘差(residual)是否符合下面三個假設：
  1.常態性(Normality)
  2.獨立性(Independence)
  3.變異數同質性(Homogeneity of Variance)
```{r}
names(iris.lm)
```

```{r}
iris.lm$residual
```
常態性假設：
 H0:殘差符合常態分配
```{r}
shapiro.test(iris.lm$residual)
```
獨立性假設：
  H0:殘差間相互獨立
```{r}
durbinWatsonTest(iris.lm) 
```
變異數同質性假設：
  H0:殘差變異數具有同質性
```{r}
ncvTest(iris.lm)
```
假設有一筆新的觀測值，只有Sepal.Width、Petal.Length、Petal.Width的資訊，可以用建好的迴歸模型，預測出Sepal.Length的值：
```{r}
new.iris <- data.frame(Sepal.Width=3.456, Petal.Length=1.535, Petal.Width=0.341)
new.iris
```

```{r}
predict(iris.lm, new.iris)
```