---
title: "Is it suitable to teach courses in English"
output: html_document
---
#設定
```{r}
library(dplyr)
library(ggplot2)
library(tidyr)
library(car)
library(data.table)

survey=read.csv("D://中山大學//統計學//final_2~4//Is it suitable to teach courses in English.csv")
#names(survey)
graph=read.csv("D://中山大學//統計學//final_2~4//yes_no_reason.csv", header = T, encoding = 'UTF-8')
names(graph)
```
#1.區間估計--自信程度的平均
```{r}
#母體的變異數未知的情況，用t分布
mean.range=function(x, alpha=0.05) {
  n=length(x) # n = 樣本數
  mx=mean(x) # mx 即為平均值 mu 的點估計
  S=sqrt(var(x)) # S 即為標準差的點估計
  r1=qt(alpha/2, df=n-1) # 信賴區間，下半截掉 alpha/2
  r2=qt(1-alpha/2, df=n-1) # 信賴區間，上半截掉 alpha/2
  L1=mx-r2*S/sqrt(n) # 信賴區間下限
  L2=mx-r1*S/sqrt(n) # 信賴區間上限
  range=c(L1, mx, L2)
  return(range)
}
confident=survey %>% select(confident_level)
mean.range(confident$confident_level)
```
#2.假說檢定--多益成績平均to 2020全台灣(全世界)[中山在全台/世界的位置高於平均or低於平均]
```{r}
#2020年台灣地區考生平均成績為566分
#H0 : mu <= 566
#H1 : mu > 566

toeic_test = survey %>% filter(toeic_test == '是')
length(toeic_test)
score = toeic_test$toeic_total
asbio::one.sample.z(score , null.mu = 566, sigma = sd(score), alternative = "greater", conf = 0.95)
```
#3.贊成不贊成:比例->原因分析(贊成的最主要原因是?不贊成的最主要原因是?)
```{r}
#H0 : p <= 1/2
#H1 : p > 1/2
yes = survey %>% filter(English_Course == '是')

agree_disagree = yes$yes_no

length(agree_disagree)

length(agree_disagree[agree_disagree == '贊成'])

binom.test(x = length(agree_disagree[agree_disagree == '贊成']), n = length(agree_disagree), p = 1/2, alternative = "greater",conf.level = 0.95)
```

```{r}
#直方圖
agree = survey %>% filter(yes_no == '贊成')

agrbar =  ggplot(agree , aes(x=agree1 ,fill = as.factor(agree1))) + geom_bar() + #先畫長條圖
    labs(title = "贊成英文授課的原因 - 我的英文好棒棒，能夠應付得來，甚至有點期待英語授課！")
agrbar

agrbar =  ggplot(agree , aes(x=agree2 ,fill = as.factor(agree2))) + geom_bar() + #先畫長條圖
    labs(title = "贊成英文授課的原因 - 未來出路有可能會用到英文（e.g. 出國留學、工作要求）")
agrbar

agrbar =  ggplot(agree , aes(x=agree3 ,fill = as.factor(agree3))) + geom_bar() + #先畫長條圖
    labs(title = "贊成英文授課的原因 - 可以藉由英文授課的時間練習英文(平常可能抽不出時間) ")
agrbar

agrbar =  ggplot(agree , aes(x=agree4 ,fill = as.factor(agree4))) + geom_bar() + #先畫長條圖
    labs(title = "贊成英文授課的原因 - 英語授課比較容易接軌國際")
agrbar

agrbar =  ggplot(agree , aes(x=agree5 ,fill = as.factor(agree5))) + geom_bar() + #先畫長條圖
    labs(title = "贊成英文授課的原因 - 可以直接吸收專業知識")
agrbar

agrbar =  ggplot(agree , aes(x=agree6 ,fill = as.factor(agree6))) + geom_bar() + #先畫長條圖
    labs(title = "贊成英文授課的原因 - 對英文出題的考試有幫助")
agrbar

#直方圖
disagree = survey %>% filter(yes_no == '不贊成')

disagrbar =  ggplot(disagree , aes(x=disagree1 ,fill = as.factor(disagree1))) + geom_bar() + #先畫長條圖
    labs(title = "不贊成英文授課的原因 - 我的英文死透透了，真的不是太期待用英文上課")
disagrbar

disagrbar =  ggplot(disagree , aes(x=disagree2 ,fill = as.factor(disagree2))) + geom_bar() + #先畫長條圖
    labs(title = "不贊成英文授課的原因 - 專業知識用中文都不太好理解了，還用英文解釋！？")
disagrbar

disagrbar =  ggplot(disagree , aes(x=disagree3 ,fill = as.factor(disagree3))) + geom_bar() + #先畫長條圖
    labs(title = "不贊成英文授課的原因 - 作業／考試／報告要用英文寫很痛苦")
disagrbar

disagrbar =  ggplot(disagree , aes(x=disagree4 ,fill = as.factor(disagree4))) + geom_bar() + #先畫長條圖
    labs(title = "不贊成英文授課的原因 - 我會因為英文而無法發揮自己的實力")
disagrbar

disagrbar =  ggplot(disagree , aes(x=disagree5 ,fill = as.factor(disagree5))) + geom_bar() + #先畫長條圖
    labs(title = "不贊成英文授課的原因 - 入學時，大家的英語程度都不一樣，與其用英語授課，不如先加強基礎教育（e.g. 英語口說、通識英文）")
disagrbar

disagrbar =  ggplot(disagree , aes(x=disagree6 ,fill = as.factor(disagree6))) + geom_bar() + #先畫長條圖
    labs(title = "不贊成英文授課的原因 - 擔心聽不懂老師說的英文(e.g. 發音)")
disagrbar

disagrbar =  ggplot(disagree , aes(x=disagree7 ,fill = as.factor(disagree7))) + geom_bar() + #先畫長條圖
    labs(title = "不贊成英文授課的原因 - 我覺得英文對我的未來沒有幫助")
disagrbar
```
```{r}
names(graph)
#長條圖
agree = graph %>% filter(yes_no == 'yes')

ggplot(data=agree)+
    geom_bar(aes(x=X.U.FEFF.yesreason, fill = as.factor(yeslevel) )) +  #用aes()描繪圖內的各種屬性，根據月份顯示不同的顏色
    #facet_grid(.~yeslevel)  #每個月份各畫一張直方圖，用facet()，Month放在右邊，故圖片以水平方向呈現
facet_grid(yeslevel~.) #垂直

ggplot(agree, aes(x = yeslevel, fill = X.U.FEFF.yesreason)) + 
  geom_bar(position = "fill")

ggplot(agree, aes(x = X.U.FEFF.yesreason, fill = yeslevel)) + 
  geom_bar(position = "fill")

ggplot(data = agree, aes(x=X.U.FEFF.yesreason, fill = as.factor(yeslevel))) + geom_bar(position = "dodge")

ggplot(data=graph)+
    geom_bar(aes(x=noreason, fill = as.factor(nolevel) )) +  #用aes()描繪圖內的各種屬性，根據月份顯示不同的顏色
    #facet_grid(.~yeslevel)  #每個月份各畫一張直方圖，用facet()，Month放在右邊，故圖片以水平方向呈現
facet_grid(nolevel~.) #垂直

ggplot(agree, aes(x = nolevel, fill = noreason)) + 
  geom_bar(position = "fill")

ggplot(agree, aes(x = noreason, fill = nolevel)) + 
  geom_bar(position = "fill")
```
```{r}

agree1 = c(14, 25, 39, 10, 1)
agree2 = c(42, 39, 7, 1, 0)
agree3 = c(32, 40, 12, 4, 1)
agree4 = c(27, 43, 17, 2, 0)
agree5 = c(16, 32, 31, 9, 1)
agree6 = c(16, 37, 29, 6, 1)
x1 = rbind(agree1, agree2, agree3, agree4, agree5, agree6)
colnames(x1) <- c("非常同意","同意","普通","不同意","非常不同意")
chisq.test(x1)

#<0.05 拒絕H0 不同贊成原因的人其同意程度有差異

agree1 = c(12, 18, 24, 15, 8)
agree2 = c(55, 17, 3, 0, 2)
agree3 = c(20, 24, 23, 6, 4)
agree4 = c(16, 34, 15, 9, 3)
agree5 = c(28, 33, 11, 2, 3)
agree6 = c(29, 24, 21, 3, 0)
agree7 = c(4, 3, 11, 25, 34)
x2 = rbind(agree1, agree2, agree3, agree4, agree5, agree6, agree7)
colnames(x2) <- c("非常同意","同意","普通","不同意","非常不同意")
chisq.test(x2)

#<0.05 拒絕H0 不同不贊成原因的人其同意程度有差異
```
#4.贊成不贊成:比例->贊成/不贊成原因是出自何多益程度(英文好?不好?)
```{r}
toeic_test = survey %>% filter(toeic_test == '是') %>% filter(English_Course == '是')

ggplot(data=toeic_test)+
  geom_histogram(aes(x=toeic_total, fill = as.factor(yes_no) )) +  #用aes()描繪圖內的各種屬性，根據月份顯示不同的顏色
  #facet_grid(.~yes_no)  #每個月份各畫一張直方圖，用facet()，Month放在右邊，故圖片以水平方向呈現
  facet_grid(yes_no~.)
```
#5.假說檢定--自信程度與雙語年數有什麼關聯?
```{r}
t5=survey %>% select(confident_level,bilingual_year)
ggplot(t5,aes(x=confident_level,fill=confident_level))+geom_bar(position="dodge")
ggplot(t5,aes(x=bilingual_year,fill=bilingual_year))+geom_bar(position="dodge")
ggplot(t5,aes(x=confident_level,fill=bilingual_year))+geom_bar(position="dodge")
ggplot(t5,aes(x=confident_level,fill=bilingual_year))+geom_bar()
##卡方獨立性
# H0 : 自信程度與雙語年數互相獨立
# H1 : 自信程度與雙語年數互相不獨立
chisq.test(table(t5))
#p=0.005832，<0.05，拒絕H0，自信程度與雙語年數互相不獨立->有相關
```
#6.假說檢定--自信程度與自學程度?
```{r}
t6=survey %>% select(confident_level,self_study)
ggplot(t6,aes(x=confident_level,fill=confident_level))+geom_bar(position="dodge")
ggplot(t6,aes(x=self_study,fill=self_study))+geom_bar(position="dodge")
##卡方獨立性
# H0 : 自信程度與雙語年數互相獨立
# H1 : 自信程度與雙語年數互相不獨立
table(t6)
chisq.test(table(t6))
#p=0.003976，<0.05，拒絕H0，自信程度與自學程度互相不獨立->有相關
```
#7.ANOVA--自信程度/多益成績/...與贊成/不贊成英語授課有什麼關聯?
```{r}

```
#8.ANOVA--各院的多益成績比較
```{r}
t8=survey %>% group_by(college) %>% filter(toeic_total!="NA") %>% select(college,toeic_total,toeic_listening)
ggplot(t8, aes(x = college, y = toeic_total, color = college)) +
  geom_boxplot()
shapiro.test(t8$toeic_total)#非常態分佈，但資料量>30，應該ok
leveneTest(toeic_total ~ college,t8)#相同變異數
oneway.test(toeic_total ~ college, data = t8, var.equal = TRUE)
#H0: A = B = C = D = E =F。
#H1: 各院的多益成績不完全相同。
#p=0.01529，<0.05，各院的多益成績不完全相同
```
#9.假說檢定(if n<30的作法:T)--五大學群贊成不贊成的比例
```{r}

```
#10.假說檢定(if n<30的作法:T)--院內贊成不贊成的比例
```{r}

```
#11.雙因子--學院、贊成不贊成 對 多益分數/自信程度
```{r}
#多益分數
t11=survey %>% filter(toeic_total!="NA"&(yes_no=="贊成"|yes_no=="不贊成")) %>% select(college,yes_no,toeic_total,confident_level)
interaction.plot(t11$college, t11$yes_no, t11$toeic_total)
ggplot(t11, aes(x = college, y = toeic_total, color = yes_no)) +
  geom_boxplot()
ggplot(t11, aes(x = yes_no, y = toeic_total, color = college)) +
  geom_boxplot()
#自信程度
interaction.plot(t11$college, t11$yes_no, t11$confident_level)
ggplot(t11, aes(x = college, y = confident_level, color = yes_no)) +
  geom_boxplot()
ggplot(t11, aes(x = yes_no, y = confident_level, color = college)) +
  geom_boxplot()
```
#12.雙因子--學院、雙語年數(當成類別) 對 多益分數/自信程度
```{r}
#多益分數
t12=survey %>% filter(toeic_total!="NA") %>% select(college,bilingual_year,toeic_total,confident_level)
interaction.plot(t12$college, t12$bilingual_year, t12$toeic_total)
ggplot(t12, aes(x = college, y = toeic_total, color = bilingual_year)) +
  geom_boxplot()
ggplot(t12, aes(x = bilingual_year, y = toeic_total, color = college)) +
  geom_boxplot()
#自信程度
interaction.plot(t12$college, t12$bilingual_year, t12$confident_level)
ggplot(t12, aes(x = college, y = confident_level, color = bilingual_year)) +
  geom_boxplot()
ggplot(t12, aes(x = bilingual_year, y = confident_level, color = college)) +
  geom_boxplot()
```
#13.自信程度與其他因素的影響--with多益成績
```{r}
toeic_test = survey %>% filter(toeic_test == '是')

toeic_test.lm <- lm(confident_level ~ toeic_total,
              data = toeic_test)

shapiro.test(toeic_test.lm$residual)
durbinWatsonTest(toeic_test.lm)
ncvTest(toeic_test.lm)

summary(toeic_test.lm)

autoplot(toeic_test.lm)

cor(toeic_test$toeic_total, toeic_test$confident_level)
```
#14.自信程度與其他因素的影響--with自學程度
```{r}
survey.lm <- lm(confident_level ~ self_study,
              data = survey)

shapiro.test(survey.lm$residual)
durbinWatsonTest(survey.lm)
ncvTest(survey.lm)

summary(survey.lm)

autoplot(survey.lm)

cor(survey$self_study, survey$confident_level)
```
#15.
```{r}
toeic_test = survey %>% filter(toeic_test == '是')

toeic_test.lm <- lm(confident_level ~ self_study + toeic_total,
              data = toeic_test)

shapiro.test(toeic_test.lm$residual)
durbinWatsonTest(toeic_test.lm)
ncvTest(toeic_test.lm)

summary(toeic_test.lm)

autoplot(toeic_test.lm)
```